臺灣高等法院高雄分院刑事判決　　　　 96年度上易字第450號
上　訴　人
即　被　告　甲○○
上列上訴人因違反電子遊戲場業管理條例案件，因不服臺灣高雄
地方法院96年度易字第59號中華民國96年3 月28日第一審判決（
起訴案號：臺灣高雄地方法院檢察署95年度偵字第27661 、2927
4 號）提起上訴，本院判決如下：
     主  文
上訴駁回。
     事  實
一、(一)甲○○自民國95年8 月間起，擔任位於高雄市○○區○○
    路257 號1 樓「界揚超商」負責人，並以月薪新臺幣（下同
    ）18,000元之代價，僱用陳紀潣（經原審另案審理中）擔任
    店員，負責收銀、進出貨、兌換零錢等工作。詎甲○○、陳
    紀潣2 人明知經營電子遊戲場業須依電子遊戲場業管理條例
    相關規定辦理營利事業登記，未經允許，不得經營電子遊戲
    場業，竟仍未向主管機關辦理營業許可，與陳紀潣共同基於
    經營電子遊戲場業之犯意聯絡，先自95年9 月下旬某日起，
    由甲○○向不詳廠商購入外表係電腦形式，業經設定固定之
    程式軟體，僅能依該程式顯示之聲光影像、圖案動作把玩特
    定遊戲，均設有投幣孔，顧客須按次投入代幣計費把玩之電
    子遊戲機臺「賽狗」2 台（各含電腦主機、螢幕、鍵盤、滑
    鼠及喇叭），並擺放在上開界揚超商內插電營業，若前來消
    費之客人欲打玩，即由擔任店員之陳紀潣兌換10元硬幣，以
    每次投入10元硬幣，機台內便會顯示10分（1 ：1 之比率）
    ，投幣者即可在已黏貼有賽狗號碼貼紙之鍵盤上押注分數，
    積分使用完畢時，則須再投幣方可押注，但積分未使用完畢
    ，則不能兌換金錢或獎品，以此方式供不特定顧客打玩而共
    同經營電子遊戲場業，嗣於95年10月3 日21時許，適有顧客
    許國棟在上開界揚超商打玩時，為警當場查獲，並扣得上開
    電子遊戲機「賽狗」2 台，及該機台內10元硬幣220 個。
二、甲○○前為警查獲後，仍不知警惕，再另行起意，又與陳紀
    潣基於違反電子遊戲場業管理條例之犯意聯絡，自同年10月
    10日起即前次為警查獲1 星期後，由甲○○向上開同一不詳
    廠商購入打玩方式、機台型式均同前之電子遊戲機「賽狗」
    1 台，擺放在上開「界揚超商」內插電營業，陳紀潣仍負責
    為客人兌換零錢，嗣於同年10月17日20時45分許，適有客人
    林久翔在店內打玩時，為警當場查獲，並扣得「賽狗」電子
    遊戲機1 台及該機台內10元硬幣15個。
三、案經高雄市政府警察局楠梓分局移送臺灣高雄地方法院檢察
    署檢察官偵查起訴。
     理  由
甲、程序部分：
    證人陳紀潣、許國棟、林久翔於警詢及偵查中之陳述，雖屬
    傳聞證據，然被告於本院審理時同意作為本案證據使用，並
    捨棄詰問權，本院審酌其等上開陳述作成時，並無不法取供
    之情形，認為適當，依刑事訴訟法第159 條之5 第1 項規定
    ，自有證據能力，均得為證據。
乙、實體部分：
一、上開事實，業據上訴人即被告甲○○於原審審理時供承不諱
    ，核與證人即店員陳紀潣、證人許國棟及林久翔即在場客人
    於警詢及偵查中證述情節相符，並有高雄市政府警察局楠梓
    分局臨檢紀錄表、扣押筆錄、扣押物品目錄表及照片等資料
    在卷可按，並有扣案之物可資佐證，足認被告之自白核與事
    實相符，自得採為認定被告犯罪之證據。被告於本院審理時
    翻異前供，改稱：伊不知擺設電子遊戲機具係違法云云，無
    非卸責之詞，不足採信。綜上所述，本件事證明確，被告之
    犯行，堪以認定。
二、按所謂電子遊戲場「業」，指「業務」而言。刑法上所謂業
    務，係以事實上執行業務者為標準，即指以反覆同種類之行
    為為目的之社會的活動而言（最高法院90年台非字第276 號
    判例意旨參照）。是被告未經許可在「同址」於「該次為警
    查獲前」所經營電子遊戲場之行為雖持續數日，然係基於同
    一之經營電子遊戲場為業務之犯意，而反覆所為之行為，衡
    諸上開判例意旨，乃實質上一罪，固應僅論以一罪，惟被告
    為犯罪事實一犯行後，又於犯罪事實二地點之超商再次非法
    經營電子遊戲場業，擺設不同電子遊戲機具以營業，其先後
    2 次非法經營電子遊戲場業犯行，即非基於同一經營電子遊
    戲場為業務之犯意，而應數罪併罰。是核被告先後2 次就犯
    罪事實一及二所為，均係違反電子遊戲場業管理條例第15條
    未辦理營利事業登記而擅自經營電子遊戲場業之規定，均應
    依同法第22條之規定論處。被告與陳紀潣，就上開2 次違法
    經營電子遊戲場業犯行，均有犯意聯絡及行為分擔，均應依
    刑法第28條之規定論以共同正犯。被告所犯上開2 罪，犯意
    各別，行為互殊，應分論併罰。公訴人認上開2 罪為接續犯
    關係，尚有未洽。
三、原審因而適用電子遊戲場業管理條例第15條、第22條，刑法
    第11條前段、第28條、第41條第1 項、第51條第5 款、第38
    條第1 項第2 、3 款之規定，並爰審酌被告前因同一類型案
    件經原審於96年1 月31日以95年度簡上字第981 號判處有期
    徒刑6 月確定，有臺灣高等法院被告前案紀錄表、臺灣高雄
    地方法院院內索引卡紀錄表報表、臺灣高雄地方法院檢察署
    刑案資料查註紀錄表附卷可稽，竟仍再犯本案，顯見上開罪
    刑實難收警惕之效，本應予以嚴懲，且其因貪圖小利，未依
    規定辦理電子遊戲場業之營利事業登記即擅自經營電子遊戲
    場業，妨害主管機關對於電子遊戲場業之管理，且為警查獲
    後，仍再次違法經營電子遊戲場業，顯乏法治觀念。然考量
    其先後2 次違法擺放電子遊戲機台之時間均尚短，各次擺放
    之電子遊戲機具數量均非多，對社會所生危害非鉅，犯後坦
    承全部犯行，態度尚可及其智識程度高職畢業、生活狀況小
    康等一切情狀，分別量處有期徒刑4 月及3 月，並定其應執
    行刑有期徒刑6 月，並諭知如易科罰金，以新台幣2,000 元
    折算1 日。並認扣案之電子遊戲機具「賽狗」3 台（每台均
    含電腦主機、螢幕、鍵盤、滑鼠及喇叭）及機具內現金2,35
    0 元，均為被告所有，業據其供承在卷，且分別係供本件犯
    罪所用及犯罪所得之物，依刑法第38條第1 項第2 、3 款之
    規定，宣告沒收之。經核原判決認事用法並無不合，量刑亦
    屬適度，被告上訴意旨，仍執前詞，否認犯罪，指摘原判決
    不當，為無理由，應予駁回。
據上論斷，應依刑事訴訟法第368條，判決如主文。
本案經檢察官陳宗吟到庭執行職務。
中　　華　　民　　國　　96　　年　　6 　　月　　21　　日
                  刑事第三庭    審判長法  官  周賢銳
                                      法  官  黃仁松
                                      法  官  謝宏宗
以上正本證明與原本無異。
本判決不得上訴。
中　　華　　民　　國　　96　　年　　6 　　月　　22　　日
                                      書記官  熊惠津
附錄本判決論罪科刑法條：
電子遊戲場業管理條例第22條
違反第15條規定者，處行為人1 年以下有期徒刑、拘役或科或併
科新台幣50萬元以上250 萬元以下罰金。
電子遊戲場業管理條例第15條未依本條例規定辦理營利事業登記
者，不得經營電子遊戲場業。
                                                      Ｆ
